【裁判字號】    97,易,809
【裁判日期】    970527
【裁判案由】    傷害等
【裁判全文】
臺灣臺北地方法院刑事判決               97年度易字第809號
公  訴  人  臺灣臺北地方法院檢察署檢察官
被      告  丙○○
上列被告因傷害案件，經檢察官提起公訴（97年度偵字第4264號
），本院判決如下：
    主  文
丙○○共同犯傷害罪，處有期徒刑參月，如易科罰金以新台幣壹
仟元折算壹日。
    事  實
一、丙○○係乙○○ (所涉傷害等案件另由本院97年度易字第54
    8號案件審理中)之兒子，乙○○另一兒子甲○○（所涉恐嚇
    案件業由本院97年度簡字第1484號判處有期徒刑6月）與丁○○曾有財務上之糾紛，乙○○因不滿丁○○曾於電話上就
    如何處理財務糾紛之問題向其嗆聲，乙○○邀得丙○○及另
    1名姓名年籍不詳綽號「小榮」之成年男子之同意後，乙○○與丙○○先聯袂自高雄北上，再於台北與「小榮」碰面，
    其3人遂共同於民國96年8月30日15時15分許至位於臺北市○○○路○段125號丁○○上班之公司，欲找丁○○理論，雙方
    進而發生口角爭執，乙○○、丙○○及「小榮」遂共同基於
    傷害之犯意聯絡，由乙○○及「小榮」聯手以拳頭毆打丁○○，丙○○則以身體阻擋丁○○逃離，使乙○○、「小榮」
    得以繼續毆打丁○○，致丁○○受有頭部外傷、右手上臂挫
    傷及瘀傷、前胸多處挫傷、右大腿挫傷等傷害。
二、案經丁○○訴由台北市政府警察局松山分局報請臺灣臺北地
    方法院檢察署檢察官偵查起訴。
    理  由
一、訊據被告丙○○固坦承於上開時間陪其母親乙○○至告訴人
    丁○○位於臺北市○○○路○段125號之上班處，然矢口否認
    有何傷害告訴人丁○○之犯行，辯稱伊當時係單純陪母親北
    上，其母親乙○○固曾毆打告訴人丁○○，但伊並未基於共
    同傷害之犯意聯絡，以身體阻擋告訴人丁○○逃離云云。
二、經查：
  (1)被告於本院行準備程序時，對本院詢之對卷內證據之證據能
    力有何意見時，對證人乙○○於接受警方詢問時及於接受檢
    察官訊問時之陳述及告訴人丁○○至長庚醫院就診後由長庚
    醫院製作之診斷證明書部分表示沒有意見，而對告訴人丁○○及證人戊○○於接受警方詢問時及於接受檢察官訊問時之
    陳述部分則表示不同意作為本件證據（見本院97年4月15日
    準備程序筆錄），而證人乙○○於接受警方詢問時所為陳述
    及告訴人丁○○至至長庚醫院就診後由長庚醫院製作之診斷
    證明書，固均屬傳聞證據，但本院審酌此等證據資料製作時
    之情況，尚查無違法不當及證明力明顯過低之瑕疵，且認為
    以之作為證據應屬適當，且被告亦未於本院言詞辯論終結前
    聲明異議，爰依刑事訴訟法第159條之5第2項、第1項規定，
    認證人乙○○於接受警方詢問時所為陳述及告訴人丁○○至
    長庚醫院就診後由長庚醫院製作之診斷證明書，均有證據能
    力；另告訴人丁○○以證人身分接受檢察官訊問及證人戊○○接受檢察官訊問時，因其2人均法具結，且查無顯有不可
    信之情況存在，是其2人接受檢察官訊問時之陳述，依刑事
    訴訟法第159條之1第2項規定，亦均有證據能力，是被告就
    此部分證據表示不同意作為本件證據之主張，自不足採；至
    於告訴人丁○○及證人戊○○於接受警方詢問時之陳述，則
    查無符合傳聞法則例外情形，則無證據能力，合先敘明。
  (2)雖然被告僅承認於上開時間陪其母親乙○○自高雄北上至告
    訴人丁○○位於臺北市○○○路○段125號之上班處，然矢口
    否認有何傷害告訴人丁○○之犯行，另證人乙○○於本院審
    理時，固自承曾毆打告訴人丁○○，然稱伊在毆打告訴人丁○○時，被告僅站在伊後面而已云云，惟查證人乙○○於本
    院審理時，自承其另一兒子甲○○與告訴人丁○○有糾紛，
    因其不滿告訴人丁○○曾於電話上向其嗆聲，並稱「我跟我
    小兒子丙○○從高雄上來台北要找丁○○，因為我不認識丁○○，剛好在火車上小榮打電話給我，所以我請小榮到車站
    接我，然後一起去找丁○○。」等語（見本院97年5月13 日
    審判筆錄），而證人丁○○亦稱「（知否乙○○母子為何當
    天到你們公司跟你發生爭執？）…我懷疑是因為之前他兒子
    甲○○跟我借錢，跳票後都不見面，我打電話找甲○○他們
    不出面，乙○○就打電話跟我說她要上來給我好看…。」（
    見本院97年5月13日審判筆錄），另參酌被告亦承認於上開
    時間陪其母親乙○○自高雄北上至告訴人丁○○位於臺北市
    ○○○路4段125號之上班處等情，準此可見，證人乙○○另
    一兒子甲○○與告訴人丁○○曾有財務上之糾紛，證人乙○○因不滿告訴人丁○○曾於電話上就如何處理財務糾紛之問
    題，向證人乙○○嗆聲，證人乙○○邀得被告及「小榮」之
    同意後，證人乙○○與被告聯袂自高雄北上，再於台北與「
    小榮」碰面，其3人遂共同於上開時地欲找丁○○理論無訛
    ；次查證人乙○○、「小榮」及被告至告訴人丁○○上班處
    後，雙方進而發生口角爭執，證人乙○○如何與「小榮」共
    同毆打告訴人丁○○及被告如何以身體阻擋告訴人丁○○逃
    離暨告訴人丁○○受有如事實欄所示傷勢之情節，業據證人
    丁○○與戊○○於接受檢察官訊問時暨其2人於本院審理時
    ，分別證述明確在卷，且互核相符（見證人丁○○於96 年
    12月25日接受檢察官訊問時之訊問筆錄及證人丁○○、戊○○於97年1月10日接受檢察官訊問時之訊問筆錄暨本院97 年
    5月13日審判筆錄），另告訴人丁○○受有上開傷勢，亦有
    長庚醫院製作之診斷證明書影本附卷可稽，再參酌證人乙○○亦自承曾毆打告訴人丁○○，且其毆打告訴人丁○○時被
    告站在旁邊看（見證人乙○○以被告身分於97年1月10日接
    受檢察官訊問時之訊問筆錄），及被告自承「我是陪我媽媽
    到台北，現場有我、我媽媽及『小榮』」（見本院97年4 月
    15日準備程序筆錄）等情以觀，足見證人乙○○與「小榮」
    曾共同出手毆打告訴人丁○○，另被告則以身體阻擋告訴人
    丁○○逃離之任務無誤。而既然證人乙○○、「小榮」曾共
    同出手毆打告訴人丁○○，而被告又於現場時以身體阻擋告
    訴人丁○○逃離，據此足見，被告與證人乙○○、「小榮」
    存在共同傷害犯意聯絡。因而被告有關其並未以身體阻擋告
    訴人丁○○逃離及其並無傷害犯意之辯解，顯係卸責之詞，
    自不足採；另證人證人乙○○有關其毆打告訴人丁○○時，
    被告僅站在伊後面而已之證詞，則係維護被告之詞，亦不足
    採。
三、綜上，本件事證明確，被告上開身害犯行，堪以認定，應予
    論罪科刑。
四、核被告所為，係犯係刑法第277條第1項之傷害罪，被告與乙○○、「小榮」就上開傷害犯行，3人間具有行為分擔、犯
    意聯絡之關係，其3人係共同正犯。爰審酌乙○○係因不滿
    告訴人丁○○向其嗆聲而欲教訓告訴人丁○○，及被告為乙○○之子，暨被告犯罪當時甫滿19歲，及被告僅負責以身體
    阻擋告訴人丁○○逃離之手段，暨造成告訴人丁○○受傷之
    程度，及被告否認犯罪，態度不佳且尚未賠償告訴人丁○○
    損失等一切情狀，量處有期徒刑3月，並諭知易科罰金折算
    標準。
五、依刑事訴訟法第284條之1、第299條第1項前段，刑法第28條
    、第277條第1項、第41條第1項前段，刑法施行法第1條之1
    第1項、第2項前段，判決如主文。
本案經檢察官陳焜昇到庭執行職務
中    華    民    國    97    年    5     月    27    日
                  刑事第十三庭  法  官  黃俊明
上正本證明與原本無異。
如不服本判決，應於判決送達後10日內向本院提出上訴狀（應抄
附繕本）。告訴人或被害人如對於本判決不服者，應具備理由請
求檢察官上訴，其上訴期間之計算係以檢察官收受判決正本之日
期為準。
                                書記官  黃鈴容
中    華    民    國    97    年    5     月    27    日
附錄法條：
刑法第277條
（普通傷害罪）
傷害人之身體或健康者，處 3 年以下有期徒刑、拘役或 1 千元
以下罰金。
犯前項之罪因而致人於死者，處無期徒刑或 7 年以上有期徒刑；
致重傷者，處 3 年以上 10 年以下有期徒刑。


司法院資訊處製作；財團法人民間司法改革基金會備份。
